# 求助陈版，有关构成业务问题

提问人：qfl328 时间：2017-10-20 12:17:50
A公司购买了一个A的实际控制人B 下面的一家公司C，C成立之后从事的活动就是获得境外的一些影视资源授权后卖给境内公司，在购买时点，这家C公司人员上实际与A是一套人员，且购买时点之后C就没有再开展业务。准则应用指南对 构成业务的定义是“业务是指企业内部某些生产经营活动或资产的组合，该组合一般具有投入、加工处理过程和产出能力，能够独立计算其成本费用或所产生的收入，但不构成独立法人资格的部分”，那准则这个描述强调是有这个能力就行，不管是否去用，还是强调要实际真的要有产出。因为对于C而言，转到A下面的时候有能力，但是之后就不产出了，这个算构成业务吗？

回答人：chenyiwei
虽然C在被收购后自身不再开展业务，但其业务转移到了A，所以仍看作业务合并。关键是A取得了原先属于C的业务，而不是取得了C这个法人的壳。